# 关于成本核算副产品的成本分摊！

提问人：wx_5a00172c161a 时间：2017-12-14 09:18:05
请教：公司生产某电子元器件，该电子元器件在生产中其核心指标会有一定的误差产生，比如与制定指标相差1%-5%。目前公司主要客户需要的电子元器件产品90%以上都是要求误差不超过1%的产品，那么公司在成本分配过程中，对于剩余误差不超过1%的产品应该如何分摊成本？该部分产品是否可以认定为副产品（除了核心指标误差不同外，其他的外观、性能等完全一样）？若平摊成本会导致存货积压金额随着时间越来越高！

回答人：chenyiwei
这部分产品严格来说不是副产品，是等级产品。由于其在制造过程中耗用的料工费资源与剩余误差不超过1%的产品完全相同，因此单位成本也应当是相同的。这部分产品在分摊成本之后，应根据其预计可变现净值低于成本的差额计提减值准备。 另一种可能的做法是：如果这批客户不要的产品在现行生产工艺下不可避免，且在正常、允许的不合格率范围之内，则这批产品可以按期预计可变现净值计量，总承包扣减归属于这部分产品的可变现净值后的剩余部分由客户需要的合格产品承担。

提问人：wx_5a00172c161a 时间：2017-12-18 21:26:47
陈老师，我在 2013 年的《企业成本核算制度》中没有看到关于对等级品核算的相关制度，但是确实在很多从业人员撰写的文档中看到关于等级品的成本分配表述，请问：等级品按照预计可变现净值计量是否有相关法律、法规、制度规定？

回答人：chenyiwei
这里的前提是客户不要次等品，所以等极品事实上带有废品损失的性质。这与一般的可以降价出售并在一定程度上正常使用的低等级产品不同。